Inventaris van het Archief van het Diaconieweeshuis der Hervormde Gemeente
Stadsarchief Amsterdam
- PERSONEEL, WEZEN, HUISHOUDING, BEZITTINGEN EN FINANCIËN, 4
  - WEZEN, 4.2
    - GODSDIENST EN DERGELIJKE, MET NAME GODSDIENSTIGE OPVOEDING, 4.2.6
      - KERKGANG, 4.2.6.3
        - Voorstellen van een commissie, benoemd door het weeshuisbestuur, in verband met de opheffing in April van de Wezenbeurt, 1883; 1368; 1 omslag
        - Bericht van de commissie over de kerkgebouwen enzovoort betreffende het verzoek van het weeshuisbestuur om 120 zitplaatsen te reserveren voor de wezen in de Wester-Zuider- en Elfde kerk, met een begeleidende brief van de diakenen waarin ze de wens uitspreken dat de wezen zo snel mogelijk weer te midden der Gemeente mogen opgaan, 1883; 1369; 2 stukken
        - Ingekomen bericht van C.M. Steneker dat ze een dienst voor kleine kinderen in het weeshuis wil houden, zoals ze dat eerder al met de grotere verpleegden had gedaan, 1884; 1370; 1 stuk
        - Ingekomen brief van verpleegde Abels, waarin hij zich verzet om naar een 'Gedwongen kerk' te gaan N.B. De context is de Doleantie: ''En nu heb ik aan des Heeren bevel te gehoorzamen om uit te gaan uit het Babylon van verwarring omvergaderd te worden met zijn volk op den berg Zion..''., ca. 1886; 1371; 1 stuk
        - Staat van 'jongelingen, welke door den Weleerw. Heer Ds J. Brummelkamp, in overleg met den eerw. heer Ambt Boekhouder aan het bestuur worden voorgedragen om op a.s. Dinsdag, 23 dezer, des avonds om 7 uur te worden aangenomen als lidmaat', 1886; 1381; 1 stuk
        - Lijsten van catechisatieleerlingen N.B. De catechisatie werd gedaan door Ds J. Brummelkamp en godsdienstonderwijzers H.J. Heijnes en J. Muller., 1887 - 1888; 1380; 3 stukken
        - Ingekomen brief van een oom en beëdigd voogd van een van de verpleegden, waarin hij zich beklaagd over de zogenaamde kerkstraf die 13 meisjes moeten ondergaan als gevolg van de Doleantie, 1889; 1372; 1 stuk
        - Ingekomen bericht van de subcommissie van de Zuiderkerk met afwijzing van het verzoek de weesjongens toe te laten in het ruim van de kerk, 1890; 1373; 1 stuk
        - Nota's van uitbetaald bijbelgeld N.B. Wie bij ontslag zijn gebruikte bijbel in goede staat inleverde, ontving daarvoor f. 5,-., 1901 - 1904; 1382; 2 stukken
        - Artikel 'De bijbelse geschiedenis worde steeds meer het centrale vakvan ons hele onderwijs', gepubliceerd in 'Ons Schoolblaadje' van december N.B. Uitgave van de vereniging voor christelijk volksonderwijs., 1903; 1383; 1 stuk
        - Voorstel van directeur Renden om de meisjes naar de Westerkerkte laten gaan en de jongens naar de Zuiderkerk N.B. In de Koepelkerk preekte Ds Berlage; deze dominee en ds Laurillard waren modernen en daar mochten de wezen niet ter kerke gaan, 1904; 1384; 1 stuk
        - Kerklijst van de uitwonende jongens die de dienst in de Zuiderkerk hebben bijgewoond., 1920; 1374; 1 stuk
        - Kopie van een ingezonden stuk van directeur W.K. Post, met instemming van de kerkeraad, aan de redactie van 'Der vaderen erve', het maandblad van gereformeerde jongeren, met ''Der vaderen erve'' nr. 9 van 1928 waarn een reactie op dit ingezonden stuk in staa N.B. Het stuk gaat over de kerk-jeugdbeurt en klaagt over het rijlopen en andere kwesties, 1375; 1 omslag
    - GENEESKUNDE EN ZIEKTE, 4.2.7
      - ALGEMEEN, 4.2.7.1
        - Ingekomen stukken van stadsziekenhuizen en de gemeentelijke gezondheidsdienst, 1843 - 1912; 1394; 1 omslag
        - Extract uit de notulen van de buitengewone vergadering van diakenen betreffende bepalingen en besluiten aangaande de kinderen die in mei 1864 het huis moeten verlaten, speciaal betreffende de 'gebrekkige' kinderen, 1863; 1385; 1 stuk
        - Ingekomen verzoek van inspecteurs van de genees- en heelkundige dienst der Nederlands Hervormde Diaconie aan het weeshuisbestuur om geen wijnspiritus, witte zeep en spelden meer te bestellen bij de diaconieapotheek, 1868; 1387; 1 stuk
        - Bericht van de vereniging in het belang der wezenverpleging tot het instellen van een onderzoek naar de in gestichten veel voorkomende oogziekten, 1872; 1388; 1 omslag
        - Ingekomen doktersattesten en andere stukken gerelateerd aan gezondheidszorg, 1876 - 1946; 1393; 1 omslag
        - Bericht van de diakenen aan het bestuur van het weeshuis, waaruit blijkt dat de inspectoren van de genees- en heelkundige dienst aangeven dat de geneeskundige dienstregeling in het weeshuis onvoldoende is, 1883; 1389; 1 stuk
        - Bericht van W. van Schouten aan het bestuur betreffende de onvoldoende hulp op de ziekenzaal en de slechte ventilatietoestanden in het huis, 1886; 1390; 1 stuk
        - Bericht van diakenen en van de bouwcommissie aan het weeshuisbestuur dat de plannen tot de bouw van een isoleergebouw zijn afgewezen, 1890; 1391; 1 stuk
        - Ingekomen stukken van de Vereeniging tot behartiging der belangen van Nederlandsche Longlijders, 1897 - 1898; 1395; 1 omslag
        - Bericht van de directeur van het weeshuis W.K. Pos betreffende het omgaan met dyphteriegevallen NB: de conclusie van de doktoren van het weeshuis was dat de kinderen gevaccineerd moesten worden, 1922; 1392; 1 stuk
        - Rapport van de doktoren Smidt en La Cave naar aanleiding van het verzoek van het weeshuisbestuur tot het instellen van een onderzoek naar de redenen waarom toch 'de kinderen van ons huis er bleek en minder gezond uitzien dan andere kinderen, en waarom zij naar leeftijd in psychische ontwikkeling achter blijven' NB: hun conclusie betreft vooral het gebrek aan zuivere lucht door de slechte lokaliteiten, 1386; 1 stuk
      - ZIEKTEGEVALLEN EN BEHANDELING ERVAN, 4.2.7.2
        - Verklaring van de 'ghemeen geswooren van St. Jacobs Capelle buyten Haarlem' van het 'schoon uyt-gheven, niet melaets te wesen' van Christoffel Harmens van Amsterdam, 1660; 1396; 1 stuk
        - Opdrachten tot het maken van enkele breukbanden voor weeskinderen., 1679; 1397; 1 omslag
        - Verzoekbriefjes aan Hr. Doctor en Mr. Chirurgijn van de diaconie, met blanco briefjes., 1808 - 1813; 1398; 1 omslag
        - Voorschriften en formulieren betreffende inentingen tegen pokken, 1809 - 1812; 1399; 1 omslag
        - Keuringsbriefjes van dokter J. Donselaar van in te nemen kinderen, 1812 - 1813; 1400; 1 omslag
        - Pokkenverklaringen en vaccinatiebewijzen, 1813 - 1909; 1401; 1 omslag
        - Ziekenboekje, ca. 1820; 1402; 1 stuk
        - Rekest aan het bestuur van het weeshuis door de voogden van Elisabeth Fomm, een meisje dat onder andere leed aan verlamming van de slik-en spraakdelen en zenuwtoevallen NB: dit in verband met de geruchten dat het meisje simuleert, 1829; 1403; 1 stuk
        - Mededeling van de oom van het weesmeisje Henrietta Diephuyzen dat zij een 'voetgebrek' heeft, en dat zij zich strikt aan de haar opgedragen raad gehouden heeft van het 'dagelijks drinken van zeewater', 1834; 1404; 1 stuk
        - Stukken betreffende gevallen van schurft in het weeshuis, 1839 - 1853; 1405; 1 omslag
        - Ingekomen en minuten van uitgaande stukken betreffende het verplegen van kinderen met een geestelijke stoornis, 1853 - 1867; 1406; 1 omslag
        - Begeleidend schrijven bij een brief van de directeur van het weeshuis aan het bestuur om hun besluit kenbaar te maken betreffende een operatie aan de hand van het weesmeisje Dirkje Hooft NB: de brief ontbreekt, 1885; 1408; 1 stuk
        - Bericht van directeur der Christelijke Vereniging voor de verpleging van lijders aan vallende ziekte te Haarlem dat Wilhelmina Johanna van Diepenhuijzen wel als patiënte opgenomen kan worden, maar niet als bezoldigde dienstbode geplaatst kan worden., 1888; 1409; 1 stuk
        - Bericht van dokter Barendrecht van een voorgenomen belangrijke operatie door prof. Tilansu van de weesjongen L.K. Eijlders in het Binnen Gasthuis, 1889; 1410; 1 stuk
        - Ingekomen rapporten betreffende verpleegde weeskinderen die geplaatst zijn in de stichting van de Christelijke Vereeniging voorde verpleging van lijders aan vallende ziekte te Haarlem, 1890 - 1898; 1407; 1 omslag
        - Toestemming van de toeziende voogden van de wezen B. Duker en M. Bosch dat deze jongens een oogoperatie ondergaan, 1902; 1411; 1 stuk
        - Ziekenrapport, 1904; 1412; 1 stuk
        - Verzoekbriefjes van het weeshuis voor genees- of heelkundige hulp voor de kinderen aan de doktoren en opgaven van de doktoren van diëten., 1910 - 1934; 1413; 1 omslag
        - Contract met het bestuur der Vereniging tot christelijk hulpbetoon aan blinden betreffende verzorging van H. Gerder in 'Sonneheerdt' te Ermelo N.B. Met enkele voorlichtingsstukken van het instituut tot onderwijs van blinden te Amsterdam., 1926; 1414; 1 omslag
        - Stukken betreffende verpleging van de kinderen in de 'Rekkensche inrichtingen' voor verpleging van volwassen met een geestelijke stoornis en psychopaten N.B. Met driemaandelijkse rapporten, 1932 - 1946; 1415; 1 omslag
        - Stukken betreffende het behandelen van oogziekten bij kinderen, 1943 - 1944; 1416; 1 omslag
      - INSTRUCTIES EN REGLEMENTEN, 4.2.7.3
        - Algemene huishoudelijke bepalingen voor genees- en heelkundigen in het Diaconieweeshuis te Amsterdam, 1842; 1417; 1 stuk
        - Reglement van orde voor de ziekenkamer of -inrichting, 1857 - 1884; 1418; 2 stukken
        - Instructies voor de genees- en heel- en verloskundigen bij de Nederduitse Hervormde Diaconie te Amsterdam, 1879; 1419; 1 stuk
        - Instructies voor de adjunctziekenvader bij het Diaconieweeshuis, 1420; 1 stuk
      - GENEESKUNDIG PERSONEEL OF HULP, 4.2.7.4
        - Sollicitaties en aanstellingen van doktoren, 1854 - 1942; 1421; 1 omslag
        - Ingekomen en minuten van uitgaande stukken met Dr. Jan Pieter Heije, voornamelijk betreffende zijn ontslagname, 1854 - 1855; 1422; 1 omslag
        - Ingekomen dankbetuigingen van prof. Lehmann, dr. Smidt en dr. La Cave naar aanleiding van het aan hen toegezonden cadeau, door het weeshuisbestuur aan hen gezonden voor de door hen verleende hulp bij het vaccineren van de kinderen, 1871; 1425; 1 omslag
        - Advies van dr. W.M. Gunning betreffende het eventueel aanstellen van een oogarts in het weeshuis, 1872; 1423; 1 stuk
        - Bericht van de inspecteurs van de genees- en heelkundige dienst der Nederlands Hervormde Gemeente aan het weeshuisbestuur van de benoeming en ontslagname van prof. W.M. Gunning als oogheelkundige, 1872 - 1902; 1424; 2 stukken
        - Contracten met en ingekomen stukken van de diaconesseninrichtingen te Utrecht en Amsterdam betreffende zusterhulp op de ziekenzaal, met krantenknipsels bij het overlijden van zuster Cor Hartgerink, die met enige onderbrekingen van 1895 tot 1931 in het weeshuis heeft gewerkt, 1883 - 1937; 1426; 1 omslag
        - Contract met apotheker Bolkestein betreffende het leveren van geneesmiddelen., 1921; 1427; 1 stuk
      - STUKKEN TOT DE REKENING, 4.2.7.5
        - Rekeningen en kwitanties van diverse apothekers N.B. Vermoedelijk afkomstig uit boedelpapieren, 1687 - 1807; 1428; 1 omslag
        - Rekeningen en kwitanties van doktoren en chirurgijns N.B. Vermoedelijk afkomstig uit boedelpapieren, 1711 - 1861; 1429; 1 omslag
        - Rekeningen en kwitanties van apothekers en doktoren, 1795 - 1914; 1430; 1 omslag
        - Rekeningen en kwitanties van diverse verpleeginrichtingen, 1796 - 1902; 1431; 1 omslag
        - Kwitanties van ziekenmoeders en wasvrouwen, 1798 - 1804; 1432; 1 omslag
        - Rekeningen van het Diaconieziekenfonds, 1917 - 1918; 1433; 1 omslag
        - 'Patientenboek': register van de ziekenkamer, met chronologische opgave van de opgenomen patienten, 1927 - 1930; 1434; 1 deeltje
    - ORDE-EN TUCHTMAATREGELEN, 4.2.8
      - Bericht aan de eerwaarde binnenvader Jan van Hoorn dat twee weggelopen verpleegde lidmaatskinderen van 15 jaar nog niet zijn teruggekomen, 1680; 1435; 1 stuk
      - Verslag van diefstal door vijf weesjongens, 1762; 1436; 1 stuk
      - Ingekomen brief van de diakenen uit Vlissingen met het verzoek een wees op te sporen, 1763; 1437; 1 stuk
      - Ingekomen brief van een jongen op de vaart, met nog twee andere wezen N.B. Hij heeft ''slegt gedaan'', maar belooft beterschap: ''Hiermeeden breek ik af en ik verblijf een kint uyt het huys tot dat de vaaders mijn ontslaan'', 1764; 1438; 1 stuk
      - Bericht van diaken G.J. Mulders met een advies tot het uitzetten van een jongen., 1767; 1439; 1 stuk
      - Bericht van de diakenen uit Rotterdam betreffende het opsporen van een verpleegde van het Diaconieweeshuis te Amsterdam, 1773; 1440; 2 stukken
      - Rapport betreffende een man en een vrouw, van wie de vrouw koffie en drank verkoopt en een logé heeft die 2 jongens zou hebben geholpen uit het weeshuis te vluchten, 1782; 1441; 1 stuk
      - Wegzending van een verpleegde naar het Werkhuis, met enkele aantekeningen over het Werkhuis, 1790; 1442; 1 stuk
      - Kopie van vermoedelijk een deel van de notulen van een vergadering betreffende de inrichting van een verblijf voor kwaadwilligen, 1857; 1443; 1 stuk
      - Aantekeningen over strafmaatregelen, 1857; 1444; 1 stuk
      - Ingekomen bericht van de commissaris van politie, 3e sectie, dat 'de weesjongens No. 306, 198, 178 en 140' 'in schoftkelder en tapperij' gevonden zijn 'bezig met domino en kaartspel', 1863; 1445; 1 stuk
      - Rapport van de commissie over een voorstel van de opleiding van de meisjes. N.B. Het gaat onder meer om het opnemen, de kinderkamer, de voorbereidingsschool, de overgang naar Grote Huis, schoolonderwijs, de dagindeling, catechisatie en kerk (vrije keuze), 1864; 1446; 1 stuk
      - Ingekomen verzoek van een patroon betreffende het geven van vrijstelling van de nachtwake aan een ambachtsjongen, met een kopie van de beleefde weigering daarvan aan de achterkant, 1865; 1447; 1 stuk
      - Rapporten en brieven van de hoofdsuppoost aan het bestuur, 1868; 1448; 1 omslag
      - Straflijst van jongens en meisjes, 1868; 1449; 1 stuk
      - Rapporten van hoofdsuppoost A. Kool aan het bestuur, 1868 - 1871; 1450; 1 omslag
      - Straflijst van jongens en meisjes, 1869; 1451; 1 stuk
      - Voorstel om te komen tot een andere indeling van de meisjes voor de 'Groote Linnenwinkel', met een rapport daarover N.B. De bedoeling was het gedrag en karakter van de meisjes beter te kunnen controleren, 1870; 1452; 2 stukken
      - Voorstellen van de binnenvader P. van Eeten Prigge, 1453; 1 omslag
      - Rapportboekjes van rijlopers, met naamlijst van jongens die onder hun toezicht waren gesteld en de straffen die uitgedeeld werden NB: rijlopers waren oudere weeskinderen die toezicht hielden op de jongere kinderen, 1870; 1454; 2 stukken
      - Besluiten van de 'Strafcommissie', 1870; 1455; 2 stukken
      - Verzoek van binnenvader A. Kool om inlichtingen aan het bestuur betreffende het trommelen in de Beurs, de kermis en andere plekken, met aantekening van de stemmenverhoudingen van het bestuur, 1871; 1456; 1 omslag
      - Ordereglement voor de helpsters en leerlingen in het Diaconieweeshuis, 1871; 1457; 1 stuk
      - Ingekomen bericht van de diakonale vergadering aan het weeshuisbestuur met verzoek de jongens die zich op zondag hebben laten fotograferen ernstig te bestraffen. N.B. De jongens wilden hun portret aanbieden aan de scheidende regentesse, mevrouw Gildemeester; de diakenen spraken de wens uit dat mevrouw Gildemeester de portretten niet zal aanvaarden, 1883; 1458; 1 stuk
      - Bericht van hoofdsuppoost S. Geelen dat een verpleegde terecht zal moeten staan voor enkele kleine oplichterijen., 1885; 1459; 1 stuk
      - Straflijsten van de jongens, 1885; 1460; 1 omslag
      - Ingekomen klacht dat een weesjongen het blad 'Recht voor allen' van deur tot deur aan het verkopen was N.B. 'Recht voor allen' was het orgaan van de Sociaal-Democratische Arbeiders Partij in Nederland, 1885; 1461; 1 stuk
      - Ingekomen klacht betreffende een oud-verpleegde van de stichting, 1885; 1462; 1 stuk
      - Ingezonden stuk in 'Recht voor Allen' betreffende de ondraaglijke straffen in het 'Diakonie Weeshuis', met begeleidende brief van de hoofdsuppoost dat de jongens met een ingezonden stuk wilden protesteren, 1886; 1463; 2 stukken
      - Ingezonden stuk aan de redacteur van 'Recht voor Allen', opgesteld en ondertekend door de werkjongens. N.B. Hierin verklaren ze alles [inv. nr. 1463?] tot laster; dit stuk moest eerst ter beoordeling aan het bestuur ter inzage worden gegeven, 1886; 1464; 1 stuk
      - Knipsel uit 'Recht voor Allen', met een klacht over de directeurvan het Diaconie Weeshuis N.B. Op het knipsel is geschreven 'Vuilbak, Recht voor Allen', 1886; 1465; 1 stuk
      - Geleidebrief van de 'Artillerie Stapel- en Constructie-Magazijnen' bij de aflevering van 50 geweren met bijbehorende onderdelen N.B. De gymnastiekonderwijzer Veldkamp liet er de jongens mee oefenen; bij de inventaris van de verkoop van het weeshuis aan de Tesselschadestraat zijn de overgebleven geweren opgeruimd, 1886; 1465A; 1 stuk
      - Rapport van de hoofdsuppoost J. de Lange omtrent de verpleegde C. Reurts., 1887; 1466; 1 omslag
      - Lijst van rijlopers N.B. Met aantekening van het onderscheidingsteken in goud, zilver en katoen, 1887 - 1888; 1467; 1 stuk
      - Ingekomen bericht van een commissaris van politie betreffende het verzoek van regenten om jongens te arresteren als ze ongehoorzaam zijn tegen de reglementen van de Inrichting N.B. Hij moet dit afwijzen, want dat zou hem zelf strafbaar maken., 1890; 1468; 1 stuk
      - Ingekomen politierapport, opgestuurd door een commissaris, 1890; 1469; 1 stuk
      - Kennisgeving van het bestuur aan de verpleegden van het besluit tot verwijdering en afschrijving uit de stichting, met verbeurdverklaring van de eerste en tweede uitzet, als ze zich langer dan 24 uur aan de verzorging in de stichting onttrekken N.B. Dit naar aanleidingvan het feit dat verpleegden zich uit de stichting verwijderden, hun kleding verkochten en dan zich weer om onderstand meldden, 1891; 1470; 5 stukken
      - Kennisgeving van het bestuur aan de verpleegden, dat degene, die wegens de leeftijd de stichting moet verlaten, verplicht is iedere verandering van betrekking te melden, op straffe van het niet uitkeren van de tweede uitzet, 1896; 1471; 1 stuk
      - Diverse rapporten betreffende verpleegden, 1896 - 1906; 1472; 1 omslag
      - Reglementen voor de Rijlopers en Rijloopsters, 1902; 1473; 2 stukken
      - Lijst van boetes voor diverse overtredingen. ± 1900. N.B. De boeteartikelen omvatten onder andere 'wederspannigheid jegens rijloopers' en 'aanraking boetelijst', ca. 1900; 1474
      - Nota van 32 arminsignes voor de rijlopers, 1900; 1475; 1 stuk
      - Nota's van uitbetalingen aan rijlopers, rijloopsters, en koffieschenkers, 1901; 1476; 2 stukken
      - Kaarten van aanstelling als rijloper en rijloopster, 1903; 1477; 3 stukken
      - Mededeling van het bestuur aan de jongens van het opnieuw instellen van de kerkrij, 1905; 1478; 1 stuk
      - Bewijs of zogenaamde pas, waarmee verpleegden, die bijzondere controle nodig hadden, in Amsterdam uitgingen, met een pas voor vakantieverlof N.B. Tot 1934 waren deze pasjes nog in gebruik, ca. 1905; 1479; 2 stukken
      - Controlebriefkaarten om te zien waar verpleegden zich op zondag bevinden, 1908 - 1917; 1480; 1 omslag
      - Register van gestrafte weeskinderen N.B. Bevat naam en huisnummer van de gestrafte, de reden en de duur van de straf, door wie er gestraft is en overige gegevens, 1870 - 1872; 1481; 1 deel
  - HUISHOUDING, 4.3
    - ALGEMEEN, 4.3.1
      - Dagboeken van dagelijkse gebeurtenissen in het weeshuis, 1839 - 1894; 1482-1498; 17 delen
        - 1839 - 18 Aug 1842, 1482
        - 19 Aug 1842 - 13 Nov 1845, 1483
        - 13 Nov 1845 - 30 Apr 1849, 1484
        - 1 Jul 1849 - 30 Jun 1852, 1485
        - 1 Jul 1852 - 1856, 1486
        - 1857 - 30 Sep 1859, 1487
        - 1 Okt 1859 - 30 Jun 1862, 1488
        - 1 Jul 1862 - 1865, 1489
        - 1866 - 31 Okt 1868, 1490
        - 1 Nov 1868 - 8 Apr 1871, 1491
        - 9 Apr 1871 - 18 Jun 1873, 1492
        - 19 Jun 1873 - 30 Apr 1874, 1493
        - 1 Jun 1874 - 16 Mei 1877, 1494
        - 17 Mei 1877 - 26 Jan 1881, 1495
        - 27 Jan 1881 - 10 Mrt 1886, 1496
        - 11 Mrt 1886 - 27 Mei 1891, 1497
        - 28 Mei 1891 - 1894, 1498
      - Maandelijkse overzichten van het verbruik van voedingsmiddelen, kleding en en andere benodigheden, en aanbestedingen daarvan, 1856 - 1884; 1506-1507; 2 omslagen
        - 1856 - 1865, 1506
        - 1883 - 1884, 1507
      - Overzichten van de huishoudelijke inrichting van het weeshuis, wijze van voeding en kleding en voornaamste werkzaamheden van de werknemers, 1859 - 1867; 1503-1505; 4 delen
        - 1859, 1503
        - N.B. In duplo, 1860; 1504
        - 1867, 1505
      - Dagboeken van dagelijkse gebeurtenissen in de oude stichting en het latere Jongensweeshuis, 1885 - 1904; 1499-1502; 4 delen
        - 1885 - 26 Jun 1889, 1499
        - 27 Jun 1889 - 31 Aug 1890, 1500
        - 1 Sep 1890 - 31 Jul 1900, 1501
        - 1 Aug 1900 - 1904, 1502
    - KLEDING, SCHOEISEL, LINNEN-EN BREIWINKEL, 4.3.2
      - REGISTRATIE UITZET, 4.3.2.1
        - 'Jongensboeken': registers met gegevens over de kleding en schoenen die de jongens vanaf hun intrede in het huis hebben ontvangen en de ontvangen uitzetten, met alfabetische klapper N.B. Zie ook nr. 942., 1764 - 1880; 1508-1514; 7 delen
          - 1764 - 1808, 1508
          - 1808 - 1816, 1509
          - 1816 - 1831, 1510
          - 1831 - 1841, 1511
          - 1841 - 1850, 1512
          - 1851 - 1859, 1513
          - 1860 - 1880, 1514
        - 'Meisjesboeken': registers met gegevens over de kleding en schoenen die de meisjes vanaf hun intrede in het huis hebben ontvangen en de ontvangen uitzetten, met alfabetische klapper, 1791 - 1881; 1515-1520; 6 delen
          - 1791 - 1817, 1515
          - 1818 - 1834, 1516
          - 1835 - 1843, 1517
          - 1843 - 1855, 1518
          - 1855 - 1862, 1519
          - 1863 - 1881, 1520
        - Notitieboek van de aflevering van goederen op de 'Stoffenkamerin het D.I.A.-Weeshuis, specteerende de Commissie der E. Broederen Stoffenkoopers.', 1798 - 1818; 1526; 1 deel
        - Registers van de uitgekeerde tweede uitzet aan de jongens en de meisjes, met vermelding van het beroep van de jongens en de dienstbetrekking van de meisjes, aantekeningen betreffende 1e uitzet en verdere informatie N.B. Zie ook nrs. 1013-1053; deze uitzet werd 2 jaar na het verlaten der stichting, als dat mogelijk was, uitgekeerd, 1840 - 1923; 1521-1525; 5 delen
          - 1840-1858 jongens; 1840-1854 meisjes, 1521
          - 1858-1869 jongens; 1855-1866 meisjes, 1855 - 1869; 1522
          - 1869-1877 jongens; 1866-1884 meisjes, 1523
          - 1877-1898 jongens; 1884-1897 meisjes, 1524
          - 1899-1923 jongens; 1898-1923 meisjes, 1525
      - LINNEN-EN BREIWINKEL, 4.3.2.1
        - 'Binnenboeken' van de Linnenwinkel: ontvangstregisters van in opdracht van vooral privépersonen gemaakt werk N.B. Met hiaten, 1765 - 1899; 1527-1531; 5 delen
          - N.B. Alfabetisch geordend, 1765 - 1779; 1527
          - N.B. Alfabetisch geordend, 1783 - 1807; 1528
          - N.B. Alfabetisch geordend, 1808 - 1825; 1529
          - N.B. Met alfabetische klapper, 1825 - 1842; 1530
          - 1890 - 1899, 1531
        - 'Linnenboeken': registers van ontvangen en afgegeven goederen van de linnen- en breiwinkel, 1804 - 1868; 1532-1535; 4 delen
          - 1804 - 1823, 1532
          - 1824 - 1839, 1533
          - 1850 - 1856, 1534
          - 1866 - 1868, 1535
        - Registers van ontvangen en afgegeven ellen stof voor stukgoederen, met bladwijzer, 1863 - 1868; 1536-1537; 2 delen
          - 1863 - 1865, 1536
          - 1866 - 1868, 1537
        - Registers van ontvangen en afgegeven kledingstukken, met bladwijzer, 1863 - 1868; 1538-1539; 2 delen
          - 1863 - 1865, 1538
          - 1866 - 1868, 1539